# 关于制造企业的运费问题

提问人：guaiguaixiong 时间：2020-06-05 08:05:07
我是生产制造企业 生产多品种产品对外销售 对外的合同有含运费的到厂价 和不含运费的出厂价 对于到场价部分 我公司需要找相应的运输公司运输货物到客户 并支付相关运费 此部分运输费用都是当月暂估 ，由运输公司下月初开具发票付款 请问这部分运费按照新收入准则计入营业费用合理吗?
如果不合理 请问应该计入哪个科目 怎么在各品种之间分担合适？

回答人：chenyiwei
根据新收入准则应用案例，运费的会计处理区分在商品控制权转移之前还是之后发生的，但最终都是计入营业成本，不再计入销售费用。
关于在不同产品之间的分摊，可以明确区分清楚的，还是首选单独识别；不能单独识别的，按重量等合理的基础进行分摊。